# ##收购子公司会计处理

提问人：wx_5d9d8b061a6e 时间：2020-11-30 08:05:08
陈老师，有个收购子公司的会计处理想跟您咨询一下，谢谢！
A公司收购B公司100%股权，收购日B公司的账面净资产为 100 万，经评估师使用收益法评估后增值至 1000 万（B公司 2 年前成立，有相关业务和人员，但其评估增值部分主要是B公司的一个在手订单），收购定价为 1000 万。
合并日，A集团在合并层面确认了 900 万的其他流动资产。合并日至资产负债表日期间，B公司订单完成部分进度，实现利润 300 万，于资产负债表日，A集团在合并报表层面将当期实现 300 万利润冲减其他流动资产，同时确认为主营业务成本，具体分录如下：
借：主营业务成本 300 万
贷：其他流动资产 300 万
A集团作出上述会计处理主要考虑到评估增值部分主要是在手订单的价值，相当于支付的对价中包含了该合同的价值，故A集团认为B公司订单实现的利润应首先冲抵该部分对价。但这样产生的一个问题是，成本中多包含了一块B公司已实现的利润，造成收入成本不配比。请教陈老师，这样处理是否合理？对于这种业务，您建议如何处理？

回答人：chenyiwei
该做法基本合理。收购成本中包含了在手订单的利润，因此在该部分利润通过被收购方的对外交易实现时，收购方的投资成本中包含的这部分对应收购对价也应当转入损益与之配比，从而恰当地反映出“站在收购方角度，基于实际收购成本”的盈利能力。